臺灣板橋地方法院刑事判決　　　　　　　94年度訴字第2069號
公　訴　人　臺灣板橋地方法院檢察署檢察官
被　　　告　甲○○
上列被告因違反毒品危害防制條例案件，經檢察官提起公訴（94
年度毒偵緝字第131 號、94年度偵緝字第530 號），本院依簡式
審判程序判決如下：
    主  文
甲○○連續施用第一級毒品，處有期徒刑柒月，如附表編號一所
示之毒品，沒收銷燬之；如附表編號二、三所示之物品，均沒收
之；又連續施用第二級毒品，處有期徒刑肆月，如附表編號四、
五所示之毒品，均沒收銷燬之；如附表編號六、七、八、九、十
所示之物品，均沒收之。應執行有期徒刑拾月，如附表編號一、
四、五所示之毒品，均沒收銷燬之；如附表編號二、三、六、七
、八、九、十所示之物品，均沒收之。
    事    實
一、甲○○前因施用毒品案件，經臺灣桃園地方法院以91年度毒
    聲字第450 號裁定送勒戒處所觀察、勒戒，經觀察、勒戒後
    ，認無繼續施用毒品之傾向，業經臺灣桃園地方法院檢察署
    檢察官於民國91年3 月22日以91年度毒偵字第437 號為不起
    訴處分確定。詎甲○○仍未戒除毒癮，於觀察、勒戒執行完
    畢後5 年內，再分別基於施用第一級毒品、第二級毒品之概
    括犯意，自92年5 月初某日起，至94年7 月21日凌晨某時止
    ，在臺北縣新莊市○○路67巷3 弄11號102 室友人住處及其
    思源路住處等地，分別以針筒注射及使用吸食器之方式，連
    續施用第一級毒品海洛因（下稱海洛因）及第二級毒品甲基
    安非他命（起訴書誤繕為安非他命）數次，而於92年5 月28
    日晚間10時許，在臺北縣新莊市○○路67巷3 弄11號102 室
    為警查獲，並在其所有之背包內扣得甲基安非他命1 包（驗
    餘淨重0.30公克）、海洛因殘渣袋2 個、甲基安非他命殘渣
    袋4 個、電子磅秤1 組、分裝匙7 支、分裝袋17個、注射針
    筒6 支。嗣甲○○為避免送勒戒處所觀察勒戒及本院傳訊而
    逃匿無蹤，經臺灣板橋地方法院檢察署及本院先後發佈通緝
    後，分別於94年3 月10日、94年7 月22日，在臺北縣新莊市
    ○○路、建安街口及中正路625 號前為警查獲，並均經採尿
    檢驗後查悉上情。
二、案經臺北縣政府警察局汐止分局報請臺灣板橋地方法院檢察
    署檢察官偵查後提起公訴。
    理    由
一、本件被告甲○○所犯係死刑、無期徒刑、最輕本刑為3 年以
    上有期徒刑以外之罪，其於準備程序中就被訴事實為有罪之
    陳述，經本院告知簡式審判程序之旨，並聽取公訴人、被告
    之意見後，經合議庭裁定進行簡式審判程序，合先敘明。
二、上揭犯罪事實，業據被告於本院訊問時坦承不諱，復有扣案
    如附表所示之毒品及物品在卷可稽，而其於92年5 月28日、
    94年3 月10日二次為警查獲後，經採集尿液送臺灣檢驗科技
    股份有限公司囑託鑑定結果，確均呈鴉片類、安非他命類陽
    性反應，且甲基安非他命之濃度反應遠高於安非他命，有該
    公司92年6 月18日、94年3 月28日濫用藥物尿液檢驗報告各
    1 份在卷可稽。另被告於94年7 月22日為警查獲後，經採集
    尿液送該公司囑託鑑定結果，初步檢驗結果亦呈鴉片類及安
    非他命類陽性反應，惟因安非他命濃度未達衛生署公告判定
    依據標準（甲基安非他命部分已超過標準），故確認檢驗結
    果僅鴉片類呈陽性反應，有該公司94年8 月11日濫用藥物尿
    液檢驗報告1 份附卷足憑，然均足以佐證被告自白與事實相
    符，堪以採信。又人體施用甲基安非他命後，其主要代謝物
    中，未改變型態之甲基安非他命占施用劑量達百分之43，安
    非他命則約為百分之5 ；人體若係施用安非他命後，主要代
    謝物中則有未改變型態之安非他命，但無甲基安非他命，此
    經法務部調查局以93年5 月4 日調科壹字第09362413980 號
    函釋明在案，足見人體若施用安非他命，其尿液代謝物不可
    能出現甲基安非他命，惟人體若施用甲基安非他命，其尿液
    代謝物除主要有甲基安非他命外，亦可能有少量之安非他命
    ，是本件被告之尿液除呈現較少量之安非他命陽性反應外，
    主要係呈現甲基安非他命之陽性反應，依上開函示，被告自
    不可能係施用安非他命，而應係施用甲基安非他命。況被告
    為警扣案之結晶1 包經送法務部調查局檢驗，驗餘淨重0.30
    公克，係含甲基安非他命成分，而所扣得之4 個殘渣袋中，
    亦係含甲基安非他命成分（另有2 個殘渣袋係含海洛因成分
    ，另1 個未發現有法定毒品成分），有該局94年8 月17日調
    科壹字第09400380390 號檢驗通知書1 份附卷可佐，足認被
    告除施用海洛因外，另施用甲基安非他命之事實，聲請意旨
    認被告係施用安非他命，尚有誤會，附此敘明。又被告前因
    施用毒品，經臺灣桃園地方法院以91年度毒聲字第450 號裁
    定送勒戒處所觀察、勒戒，經觀察、勒戒後，認無繼續施用
    毒品之傾向，業經臺灣桃園地方法院檢察署檢察官於91年3
    月22日以91年度毒偵字第437 號為不起訴處分確定，有前揭
    不起訴處分書及臺灣高等法院被告前案紀錄表1 份附卷可稽
    ，足徵被告經觀察、勒戒釋放後，5 年以內再犯施用第一級
    、第二級毒品之事證明確，被告犯行洵堪認定。
三、核被告甲○○所為，係犯毒品危害防制條例第10條第1 項、
    第2 項之罪。被告上開施用海洛因、甲基安非他命前後持有
    海洛因、甲基安非他命之低度行為，應為其施用之高度行為
    所吸收，不另論罪。被告分別先後數次施用第一、二級毒品
    之行為，時間緊接，所犯罪名相同，顯均係出於概括之犯意
    為之，為連續犯，應均依刑法第56條之規定以一罪論，並均
    加重其刑。蒞庭公訴檢察官當庭補充被告至94年7 月21日凌
    晨，有連續施用第一、二級毒品之事實，經核與本案起訴書
    記載之犯罪事實，具前揭裁判上一罪之連續犯關係，基於審
    判不可分之原則，本院自得併為審究。被告所犯上開二罪，
    犯意各別，行為互殊，應分論併罰。爰審酌被告年值青壯，
    不思尋求正當之身心發展，竟施用足以導致精神障礙、性格
    異常，甚至造成生命危險之毒品，戕害一己之身心健康，對
    社會治安可能之危害程度非微，惟其於犯罪後尚能坦承犯行
    等一切情狀，分別量處如主文所示之刑，並定其應執行之刑
    ，以示懲儆。扣案如附表編號一、四、五所示之毒品，分別
    係查獲之第一級毒品、第二級毒品，應均依毒品危害防制條
    例第18條第1 項前段規定沒收銷燬之。另如附表編號二、三
    、六、七、八、九、十所示之物品，分別為被告施用海洛因
    、甲基安非他命所用或預備之物，且為其所有，亦經被告供
    明，爰均依刑法第38條第1 項第2 款之規定沒收之。
據上論斷，應依刑事訴訟法第273 條之1 第1 項、第299 條第1
項前段，毒品危害防制條例第10條第1 項、第2 項、第18條第1
項前段，刑法第11條前段、第56條、第51條第5 款、第38條第1
項第2 款，判決如主文。
本案經檢察官鄧媛到庭執行職務。
中　　華　　民　　國　　94　　年　　10　　月　　3 　　日
                  刑事第三庭  審判長法　官  李麗玲
                                    法　官  鄧雅心
                                    法　官  張兆光
上列正本證明與原本無異。
如不服本判決，應於判決送達後10日內向本院提出上訴狀 (應附
繕本)， 上訴於臺灣高等法院。
                                    書記官  曹秋冬
中　　華　　民　　國　　94　　年　　10　　月　　3 　　日
附錄本案論罪科刑法條：
毒品危害防制條例第10條
施用第一級毒品者，處 6 月以上 5 年以下有期徒刑。
施用第二級毒品者，處 3 年以下有期徒刑。
附表：
┌───┬───────────┬──────────┐
│編號  │扣案毒品、物品名稱    │重（數）量          │
├───┼───────────┼──────────┤
│一    │殘渣袋貳個所含之第一毒│量微無法析離秤重    │
│      │品海洛因殘渣          │                    │
├───┼───────────┼──────────┤
│二    │包裹第一級毒品海洛因之│貳個                │
│      │殘渣袋                │                    │
├───┼───────────┼──────────┤
│三    │注射針筒              │陸支                │
│      │                      │                    │
├───┼───────────┼──────────┤
│四    │第二級毒品甲基安非他命│驗餘淨重零點零公克│
│      │                      │                    │
├───┼───────────┼──────────┤
│五    │殘渣袋肆個所含之第二級│量微無法析離秤重    │
│      │毒品甲基安非他命殘渣  │                    │
├───┼───────────┼──────────┤
│六    │包裹第二級毒品甲基安非│壹個                │
│      │他命之包裝袋          │                    │
├───┼───────────┼──────────┤
│七    │包裹第二級毒品甲基安非│肆個                │
│      │他命之殘渣袋          │                    │
├───┼───────────┼──────────┤
│八    │電子磅秤              │壹組                │
│      │                      │                    │
├───┼───────────┼──────────┤
│九    │分裝匙                │柒支                │
│      │                      │                    │
├───┼───────────┼──────────┤
│十    │分裝袋                │拾柒個              │
│      │                      │                    │
└───┴───────────┴──────────┘
